175Edepot - Archives communales déposées de Cornot
Archives Départementales de la Haute-Saône
Série Edepot
ARCHIVES COMMUNALES DEPOSEES. ARCHIVES DES INTERCOMMUNALITES.
175Edepot - Archives communales déposées de Cornot
1594-1923
175Edepot1-40
Archives Départementales de la Haute-Saône 14B rue Miroudot St Ferjeux 70000 VESOUL
COMMUNE DE CORNOT
Sources complémentaires aux Archives Départementales de la Haute-Saône: B 4215, plaintes et doléances des habitants de Cornot (1789). B 6021, requête du seigneur d'Artaufontaine pour que les habitants de Combeaufontaine, Gourgeon, Cornot et Vauconcourt soient condamnés à rétablir le pont gissant de son château d'Artaufontaine qui est rompu et à nettoyer les fossés qui entourent ledit château (1708-1709). C 6, administration communale (1685-1742) C 39, homologation du traité d'affranchissement passé avec l'abbé de Cherlieu, seigneur de Cornot (1722-1788). C 46, correspondance relative à la délivrance du quart en réserve (1732-1745). C 194, recouvrement de rétribution pour messes et procession des rogations (1782-1789). C 351, rôles et répartements des impositions dans la communauté de Cornot (1729-1790). 3 O 180, travaux communaux (depuis 1809).
Modalités d'entrée
Dépôt du 20/04/2005
Dernier ajout le 20/04/2005
Archives publiques
Sommaire
ARCHIVES ANCIENNES
FINANCES ET IMPOTS (1722-1783)
175 Edepot 2-3, 175 Edepot 1
BIENS ET BOIS COMMUNAUX (1749-1786)
175 Edepot 4
CULTE (1594-1791)
175 Edepot 8-9
ARCHIVES MODERNES
LOIS ET ACTES DU POUVOIR CENTRAL (...)
175 Edepot 5
ACTES DE L'ADMINISTRATION DEPARTEMENTALE (...)
175 Edepot 6
ADMINISTRATION GENERALE DE LA COMMUNE (1831-1892)
175 Edepot 7, 175 Edepot 10-14
POPULATION-AGRICULTURE (1820-1894)
175 Edepot 15-17
CONTRIBUTIONS (1791-1891)
175 Edepot 18-22
AFFAIRES MILITAIRES (1816-1891)
175 Edepot 23-25
POLICE-JUSTICE-HYGIENE PUBLIQUE ET SALUBRITE (1791-1894)
175 Edepot 26
ELECTIONS-PERSONNEL COMMUNAL (1831-1893)
175 Edepot 27-29
FINANCES DE LA COMMUNE (1791-1838)
175 Edepot 30-31
EDIFICES PUBLICS (1829-1904)
175 Edepot 32
BIENS ET BOIS COMMUNAUX-EAUX (1791-1903)
175 Edepot 33-35
VOIRIE-REGIME DES EAUX (1810-1894)
175 Edepot 36-37
CULTE (1790-1894)
175 Edepot 38
ASSISTANCE ET PREVOYANCE (1856-1893)
175 Edepot 39
INSTRUCTION PUBLIQUE (1791-1923)
175 Edepot 40
- ARCHIVES ANCIENNES
  - FINANCES ET IMPOTS
    - Terrier de la seigneurie de Cornot., 1722-1723; 175 Edepot 1; CC1
      Communicabilité
      Communicable
      REGISTRE
      Thesaurus historique:
      arpentement
      Noms géographiques:
      CORNOT
    - Arpentement du territoire de Cornot., 1775-1783; 175 Edepot 2; CC2
    - Reçus et quittances (1739-1741). Abolition de la mainmorte sur le territoire de Cornot (1783)., 1739-1783; 175 Edepot 3; CC3
      mainmorte
  - BIENS ET BOIS COMMUNAUX
    - Transaction concernant le droit de parcours dans "le Grand Bois de Cornot" (1749). Aveu, dénombrement et droit du seigneur de Franchevelle sur la seigneurie d'Artaufontaine (1762). Litige concernant l'exploitation d'arbres-futaies (1785-1786)., 1749-1786; 175 Edepot 4; DD1
      Thesaurus administratif:
      BOIS; DROITS D'USAGE FORESTIERS
      ARTAUFONTAINE; CORNOT; GRAND BOIS (le)
  - CULTE
    - Registre paroissial de Cornot: baptêmes (1594; 3 folios correspondant aux années 1595 et 1596 manquent; 1596-1601, 1 folio arraché; 1601-1602; 3 folios correspondant aux années 1602-1605 manquent; 1605-1616; 3 folios correspondant aux années 1616-1618 manquent; 1618-1667; pour la période de 1667 à 1723, il n'existe plus qu'un seul acte de décès de 1687 déchiré d'un registre), baptêmes, mariages, décès (1723-1725)., 1594-1725; 175 Edepot 8; GG1
      Support de substitution
      Cote 1MiEC28-5Mi221
      Non communicable physiquement
      Raison: document microfilmé
      REGISTRE PAROISSIAL
      registre paroissial
    - Registre paroissial de Cornot: baptêmes, mariages, décès (1747-1791, 1792). Plusieurs extraits et pièces justificatives dans le corps du volume., 175 Edepot 9; GG2
      Cote 5Mi5R20
- ARCHIVES MODERNES
  - LOIS ET ACTES DU POUVOIR CENTRAL
    - Actes imprimés des ministres de la guerre et de la police générale (an VIII). Arrêtés des consuls de la République. Lois (placards)., 175 Edepot 5; A1
  - ACTES DE L'ADMINISTRATION DEPARTEMENTALE
    - Arrêtés du préfet Vergnes (placards et actes imprimés)., An VIII; 175 Edepot 6; B1
      ARRETE PREFECTORAL
      Noms de personnes:
      VERGNES (Jacques Paul)
  - ADMINISTRATION GENERALE DE LA COMMUNE
    - Délibérations du conseil municipal (lacune de l'an IV à l'an X)., 1792-an III; 175 Edepot 7; D1
      REGISTRE; DELIBERATION
      CONSEIL MUNICIPAL
    - Délibérations du conseil municipal (lacune de 1814 à 1830)., An XI-1813; 175 Edepot 10; D2
      DELIBERATION; REGISTRE
    - Délibérations du conseil municipal., 1831-1855; 175 Edepot 11; D3
    - Délibérations du conseil municipal., 1855-1875; 175 Edepot 12; D4
    - Délibérations du conseil municipal., 1875-1892; 175 Edepot 13; D5
    - Registre des arrêtés du maire (an XII-1808). Extraits des arrêtés (an XII-1860). Répertoire des actes soumis à l'enregistrement (1814-1855)., 175 Edepot 14; D6
      REGISTRE; ARRETE DU MAIRE; REPERTOIRE
  - POPULATION-AGRICULTURE
    - Mouvement annuel de la population (1820-1821, 1853-1866,1874-1893)., 1820-1893; 175 Edepot 15; F1
      POPULATION
    - Recensement quinquennal de la population: listes nominatives (an IX, 1881-1896)., An IX-1896; 175 Edepot 16; F2
      Cote 6Mi109
      DENOMBREMENT DE LA POPULATION; LISTE NOMINATIVE
      RECENSEMENT DE POPULATION
    - Comice agricole (1894). Taureau communal (1853-1884). Culture du tabac (1886-1892). Statistique annuelle (1846-1892), décennale (1862-1882)., 1846-1894; 175 Edepot 17; F3
      STATISTIQUE
      AGRICULTURE; PRODUCTION AGRICOLE
  - CONTRIBUTIONS
    - Copie de l'arpentement de 1775 (1828)., 175 Edepot 18; G1
    - Personnel pour l'établissement des matrices (1791). Rôle du toisé des maisons, mandement, déclaration des artisans cessant leur activité; recensement des portes et fenêtres; tableau des maisons et usines (an X-1858). Rôles de prestations pour les chemins vicinaux (1807, 1825, 1829-1830). Inventaire des titres et biens communaux (1813). Enquête sur le bornage des propriétés (1891)., 1791-1891; 175 Edepot 19; G2
      ROLE
      FISCALITE DES PERSONNES; FISCALITE IMMOBILIERE
    - Etat de section (n° 1 et 2)., 1791; 175 Edepot 20; G3
      ETAT DE SECTION
      FISCALITE IMMOBILIERE
    - Etat de section (n° 3, 4, 5)., 1791; 175 Edepot 21; G4
    - Matrices générales., 1818-1848; 175 Edepot 22; G5
      MATRICE D'IMPOSITION
      FISCALITE DES PERSONNES; FISCALITE IMMOBILIERE; FISCALITE PROFESSIONNELLE
  - AFFAIRES MILITAIRES
    - Tableaux de recensement des jeunes gens., 1816-1891; 175 Edepot 23; H1
      RECENSEMENT MILITAIRE
      CONSCRIPTION
    - Garde nationale. Tirage au sort (an II, an XI). Bulletins individuels, relevés nominatifs, contrôle matricule, recensement (1832-1850)., An II-1850; 175 Edepot 24; H2
      LISTE NOMINATIVE
      garde nationale
    - Garde nationale. Elections des officiers et sous-officiers: procès-verbaux, registre des prestations de serment des officiers (1831-1870). Armement (1840-1851). Pompe à incendie (1837, 1847). Armée territoriale. Recensement des classes de 1855 à 1866. Guerre de 1870. Réquisitions, indemnisations (1870-1871)., 1831-1871; 175 Edepot 25; H3
      PROCES-VERBAL D'ELECTION; LISTE NOMINATIVE
      CONSCRIPTION; GUERRE
  - POLICE-JUSTICE-HYGIENE PUBLIQUE ET SALUBRITE
    - Police locale. Délits causés dans les champs (1791). Réglementation de la récolte de farine (1847). Etablissement de foires (1828). Cérémonie du 14 juillet annulée, suite au décès du Président Carnot (1894). Découverte d'un noyer dans la rivière (1812). Police de la pêche (1891). Ramonage des cheminées (1861). Sinistres (1890-1893). Police générale. Passeports (1811-1853). Forçat libéré (1820). Justice. Listes du jury (1849-1853). Hygiène et salubrité. Epidémie du choléra (1853-1855). Epizootie, enfouissement des cadavres d'animaux (1871, 1 plan)., 1791-1894; 175 Edepot 26; I1
      LISTE NOMINATIVE; PASSEPORT
      EPIDEMIE; JURY D'ASSISES; POLICE; POLICE DE LA PECHE; PROTECTION SANITAIRE DU CHEPTEL; SINISTRE
      CARNOT (président)
  - ELECTIONS-PERSONNEL COMMUNAL
    - Listes électorales., 1831-1893; 175 Edepot 27; K1
      LISTE ELECTORALE
      ELECTEUR
    - Elections municipales (an VIII, 1816, 1834-1892), élections législatives (1852-1893), élections au conseil d'arrondissement (1852-1928), au conseil général (1858-1925), élections sénatoriales (1876-1893), élection du président de la République (1851), vote pour le rétablissement de l'Empire (1852), plébiscite (1870): procès-verbaux., An VIII-1928; 175 Edepot 28; K2
      PROCES-VERBAL D'ELECTION
      ELECTION CANTONALE; ELECTION LEGISLATIVE; ELECTION MUNICIPALE; ELECTION PRESIDENTIELLE; ELECTION SENATORIALE
    - Secrétaire de mairie, nomination et traitement (an V, 1806, 1892). Garde-champêtre, nomination, démission et traitement (1807-1893). Garde-forestier, nomination, traitement, résidence (1829-1890). Cantonnier, nomination (1891-1893)., An V-1893; 175 Edepot 29; K3
      PERSONNEL
  - FINANCES DE LA COMMUNE
    - Comtes administratifs (1791-1809). Comptes de gestion (1791-1838)., 175 Edepot 30; L1
      COMPTE ADMINISTRATIF; COMPTE DE GESTION
      FINANCES COMMUNALES
    - Reçus et quittances (an II). Budgets (an XIII-1891)., An II-1891; 175 Edepot 31; L2
      BUDGET
  - EDIFICES PUBLICS
    - Travaux à l'église, la cure et les ponts (1829). Fontaine de la Coua, construction, acquisition d'une source (1832-1833). Construction d'une fontaine et d'un puits (1834, 2 plans), travaux (1859-1860, 1904), reconstruction d'un bassin (1866), couverture (1870-1872). Fontaine du Bas du village, reconstruction et établissement d'une conduite d'eau (1854-1856, 1 plan; 1894-1895). Acquisition de droits d'aqueducs (1856-1858). Fontaine du Touillery, réparations; puits des Caubannes, construction; école de garçons, travaux (1862-1865)., 1829-1904; 175 Edepot 32; M1
      PLAN
      EAU SOUTERRAINE; ECOLE; EDIFICE CULTUEL; OUVRAGE D'ART; PRESBYTERE
      CORNOT; FONTAINE DE LA COUA; FONTAINE DU TOUILLERY; PUITS DES CAUBANNES
  - BIENS ET BOIS COMMUNAUX-EAUX
    - Vente du domaine d'Artaufontaine (an IX). Vaine-pâture (1808-1893). Amodiations, état des biens (1811, 1861). Procès entre les communes de Cornot et Lavigney concernant la délimitation d'un terrain (1811-1812, 1 plan)., An IX-1893; 175 Edepot 33; N1
      BAUX RURAUX
      ARTAUFONTAINE; CORNOT; LAVIGNEY
    - Exploitation de la coupe affouagère (1791-1890). Ventes des ételles, produits accidentels, menus marchés (1793-1880). Répartition du taillis (1815-1829). Réclamations concernant l'affouage (1821-1841). Distribution de la futaie (1825-1890). Aménagement et délimitation des bois (1825-1880). Procès-verbal de martelage et balivage (1826-1830). Bois destiné à la marine royale, rebut (1812-1826). Location de la chasse (1818-1890). Délits forestiers, incendie du "Petit Bois Fallot" (1893)., 1791-1893; 175 Edepot 34; N2
      PROCES-VERBAL
      BOIS; INCENDIE
      CORNOT; PETIT BOIS FALLOT
    - Amodiations des boues des fontaines (1836-1885). Puits, acquisition d'anges en pierre (1858-1859). Construction de puits (1871, 1884). Pose d'une pompe (1902-1903). (Voir 175 E dépôt 36/O1, puits sur la place publique). Captage de la source Touillery (1894-1898, 7 plans)., 1836-1903; 175 Edepot 35; N3
  - VOIRIE-REGIME DES EAUX
    - Voirie urbaine. Anticipations sur la rue commune (an V-1809). Constructions de rigoles pavées, contentieux (1846-1847, 1861-1868). Rue du Moulin, élargissement (1863-1875, 1 plan). Petite voirie. Chemin de petite communication n° 1, de Cornot à Combeaufontaine (1836-1889). Chemin vicinal N° 4, de Cornot à Lavigney (1855-1877). Chemin vicinal n° 5, de Betoncourt-les-Ménétriers à Cornot, litige avec le sieur Goillot au sujet des travaux (1845-1846). Elargissement dans le Petit Bois Fallot (1852-1855, 1 plan). Chemin vicinal n° 7, de Cornot à Confracourt (1857-1868). Chemin de grande communication n° 23 (1892). Chemins vicinaux: budget pour les travaux (1807), création de chemins de grande communication (1851), tableau général (1892), projet de reconnaissance (1892-1894, 7 plans). Ponts: construction, ainsi qu'un puits sur la place publique (s.d.). (Voir 175 E dépôt 32/M1, pont, 1829, 4 plans). Prestations (1838-1850). Créations de ressources (1846-1871)., An V-1894; 175 Edepot 36; O1
      CHEMIN RURAL; OUVRAGE D'ART; RESEAU ROUTIER; VOIE COMMUNALE
      CORNOT; MOULIN (rue du ); PETIT BOIS FALLOT
    - Régime des eaux. Bassin de la Gourgeonne, curage des ruisseaux: le Touillery, Bruaufontaine, la Quemenaille, les Prés Noirs, le Fossé du Breuil, la Sorlière (1891-1892, 2 plans). Plainte au sujet de l'irrigation (1890-1894). Moulin de Lavigney, construction d'un patouillet (1810), règlement d'eau (1833-1835). Moulin d'Artaufontaine, règlement d'eau (1840-1842). Moulin de Cornot (1847-1851)., 1810-1894; 175 Edepot 37; O2
      COURS D'EAU
      ARTAUFONTAINE; BRUAUFONTAINE; CORNOT; FOSSE DU BREUIL (LE); GOURGEONNE (Ruisseau de LA); LAVIGNEY; PRES NOIRS (LES); QUEMENAILLE (LA); SORLIERE (LA); TOUILLERY (LE)
  - CULTE
    - Marché du luminaire de l'église (1790). Adjudication des bancs de l'église (1808-1836). Traitement du curé, retrait de l'abonnement au casuel (1791, 1808, 1892-1894)., 1790-1894; 175 Edepot 38; P1
      VIE RELIGIEUSE
  - ASSISTANCE ET PREVOYANCE
    - Aliénés, admission en hôpital (1856-1858). Secours d'urgence (1893-1894). Médecine gratuite, liste des indigents (1893)., 1856-1893; 175 Edepot 39; Q1
      PROTECTION SOCIALE
  - INSTRUCTION PUBLIQUE
    - Marchés d'instituteurs (1791-1793, 1892). Registre des délibérations de la commission scolaire (1882-1896). Fournitures scolaires (1891-1892). Liste des enfants (1853-1854, 1891). Extraits du registre d'appel (1923)., 1791-1923; 175 Edepot 40; R1
      LISTE NOMINATIVE; DELIBERATION; REGISTRE
      VIE SCOLAIRE